臺灣臺南地方法院民事裁定
                               109年度司繼字第3474號
聲  請  人  蘇明道律師即甲○○之遺產管理人

上列聲請人因擔任被繼承人甲○○之遺產管理人，聲請核定報酬，
本院裁定如下：
    主  文
聲請人得請求代為管理被繼承人遺產之報酬合計為新臺幣參萬元
。
聲請程序費用新臺幣伍佰元由被繼承人之遺產負擔。
    理  由
一、按遺產管理人得請求報酬，其數額由法院按其與被繼承人之
    關係、管理事務之繁簡及其他情形，就遺產酌定之，必要時
    ，得命聲請人先為墊付，民法第1183條定有明文。次按聲請
    法院酌定遺產管理人報酬事件，專屬被繼承人住所地法院管
    轄；法院裁定酌給遺產管理人報酬時，得按遺產管理人所為
    遺產管理事務之繁簡，就被繼承人之財產，酌給相當報酬，
    家事事件法第141條準用第142條、第153條規定亦有明定。
二、本件聲請意旨略以：聲請人前經鈞院以104年度司繼字第950
    號裁定選任為被繼承人甲○○之遺產管理人後，除處理遺產管
    理人一般事務如申報遺產稅、註記、公示催告等外，為被繼
    承人處理之案件多達3件，善盡遺產管理人注意義務而為主
    動聲明異議、應訴並主張權利，使被繼承人甲○○之債務減少
    新臺幣(下同)80,289元及其相關利息之最大利益，而其餘一
    件係強制執行案件，由上開聲請人對被繼承人之債權人聲明
    異議及應訴過程中了解被繼承人生前未償債務甚多，未來聲
    請人可能尚需面臨其他債權人索債，尚需花費相當時間辦理
    遺產管理事務，其過程鎖碎、冗長，為此聲請裁定遺產管理
    報酬等語。
三、經查，聲請人為之遺產管理人乙節，業經本院依職權調閱本
    院104年度司繼字第950號卷宗，查核屬實，堪予認定。依聲
    請人所提出之工作紀錄、土地謄本及本院歷次之拍賣公告函
    所示，參酌其遺產共為二筆不動產，其中有關臺南市○區○○
    段000號土地之特別減價拍賣價值約為333,000元，而同段土
    地833-1號土地之公告現值約為1,950元，總價值額約為334,
    950元，遺產內容尚稱單純，並考量本件遺產管理人進行之
    事務，除為處理一般不動產執行案件，並聲請辦理例行性之
    公示催告程序、遺產管理人登記、清查被繼承人債務等相關
    事務，評估其所管理之遺產價值，及執行上開業務之簡繁程
    度、付出之專業能力、所需耗費之勞力程度及一般處理委任
    事務之合理報酬等，並斟酌被繼承人之遺產尚有其他待處理
    事項，爰核定本件遺產管理人之報酬金額為新臺幣30,000元
    ，應屬適當，爰裁定如主文。又請求遺產管理人報酬，核其
    性質係屬非訟事件，法院不受聲明之拘束，聲請人請求時所
    主張之報酬，僅係作為本院酌定時之參考，是就超過本院核
    定金額部分，毋庸為駁回之諭知，附此敘明。
四、依家事事件法第181條第11項，裁定如主文。
中　　華　　民　　國　　109 　年　　11　　月　　23　　日
                家事法庭  司法事務官　陳敬程
以上正本係照原本作成。。
如對本裁定抗告須於裁定送達後10日內向本院提出抗告狀，並應
繳納抗告費新台幣1000元整。
中　　華　　民　　國　　109 　年　　11　　月　　23　　日
                          書  記  官　陳惠芳